【裁判字號】    89,自,102
【裁判日期】    891031
【裁判案由】    侵占
【裁判全文】
臺灣高雄地方法院刑事判決                          八十九年度自字第一二號
    自  訴  人  甲○○
    被      告  乙○○
右列被告因侵占案件，經自訴人提起自訴，本院判決如左：
    主  文
乙○○無罪。
    理  由
一、自訴意旨略以：甲○○係以經營中古汽車買賣為業。乙○○於民國八十七年十一
    月間某日，在高雄縣鳳山市○○路○段二五八號，向甲○○購買車牌號碼ＹＲ－
    八四二一號之自用小客車一輛，雙方約明售價為新台幣（下同）八萬七千元，詎
    乙○○竟意圖為自己不法之所有，於取得該車後，即拒付任何價款，並將其持有
    之該車侵占入己，任催不還。
二、按犯罪事實應依證據認定之，無證據不得推定其犯罪事實，刑事訴訟法第一百五
    十四條定有明文。次按，刑法第三百三十五條第一項之普通侵占罪，係以「意圖
    為自己不法之所有」，而侵占自己持有他人之物為構成要件。再按，稱買賣者，
    謂當事人約定一方移轉所有權於他人，他方支付價金之契約。當事人就標的物及
    其價金互相同意時，買賣契約即為成立，民法第三百四十五條定有明文。
三、自訴人甲○○認被告乙○○涉有侵占罪嫌，無非以被告於向其購買取得上開自用
    小客車一輛後，即未繳付任何價款，且亦不返還該車等情，為其論據。訊據被告
    乙○○對於伊有於右揭時地向自訴人購買上開自用小客車一輛，於取得該車後，
    並未支付任何價金，且迄今尚未返還該車之事實，已供承不諱。
四、經查，被告於八十七年十一月間某日，在高雄縣鳳山市○○路○段二五八號，向
    自訴人購買車牌號碼ＹＲ－八四二一號之自用小客車一輛，雙方同意售價為八萬
    七千元，且自訴人於被告尚未繳付任何價金之際，即將該車交付予被告使用等情
    ，為自訴人及被告所不爭執，是自訴人與被告於右揭時間，既已就買賣之系爭自
    用小客車及價金意思表示一致，且自訴人亦已將該車交付予被告使用，是該車之
    所有權已歸屬被告所有，被告自有正當理由使用該車，難認被告之行為係有為自
    己不法所有之意圖。至被告雖於取得系爭車輛後，未繳付任何價金，而自訴人亦
    尚未辦理移轉所有權之相關手續，惟此乃民事債務履行之問題，殊與刑法第三百
    三十五條第一項之普通侵占罪無涉。
五、此外，本院復查無其他積極證據足資佐證認被告有自訴人所指訴之犯行，既不能
    證明被告犯罪，自應諭知無罪之判決。
據上論斷，應依刑事訴訟法第三百四十三條、第三百零一條第一項規定，判決如主文
中     華     民     國    八十九    年      十      月      三十一     日
                                  臺灣高雄地方法院刑事第七庭
                                      法  官  何  悅  芳
右正本證明與原本無異。
如不服本判決，應於判決送達後十日內，向本院提出上訴狀。
                                      書記官  吳  良  美
中     華     民     國    八十九    年     十一     月        二       日


司法院資訊處製作；財團法人民間司法改革基金會備份。
